【裁判字號】    98,易,1636
【裁判日期】    980615
【裁判案由】    恐嚇
【裁判全文】
臺灣臺中地方法院刑事判決              98年度易字第1636號
公  訴  人  臺灣臺中地方法院檢察署檢察官
被      告  甲○○
上列被告因恐嚇案件，經檢察官提起公訴（九十七年度偵字第二
五六二八號），經被告於準備程序中就被訴事實為有罪之陳述，
本院於聽取當事人之意見後，裁定改以簡式審判程序判決如下：
    主    文
甲○○以加害生命、身體之事，恐嚇他人致生危害於安全，累犯
，處有期徒刑陸月，如易科罰金，以新臺幣壹仟元折算壹日。扣
案之保特瓶壹個，沒收。
    犯罪事實
一、甲○○前因違反麻醉藥品管理條例案件，經本院以八十二年
    度訴緝字第二二五號判處有期徒刑三年確定；又因違反麻醉
    藥品管理條例案件，經臺灣高等法院臺中分院以八十二年度
    上訴字第三○七三號處以應執行有期徒刑七年（販賣麻醉藥
    品部分有期徒刑六年六月、施用麻醉藥品部分八月），販賣
    麻醉藥品部分上訴後，經最高法院以八十二年度台上字第七
    ○八○號判決駁回上訴確定；前述三案經臺灣高等法院臺中
    分院以八十三年度聲字第一一九號裁定合併應執行有期徒刑
    九年確定，於民國八十五年九月二十四日假釋付保護管束，
    後因違反保護管束規則情節重大，經法院裁定撤銷假釋入監
    執行有期徒刑五年八月又二十七日殘刑，甫於九十六年四月
    十日縮刑期滿執行完畢。甲○○詎猶不知悔改，因追求乙○
    ○遭拒，竟基於恐嚇危害安全之犯意，於九十七年七月一日
    晚間十時五分許，雙手分持裝有汽油之保特瓶及打火機，在
    臺中縣大里市○○路○段二七七號之加州牙醫診所外等候，
    俟乙○○自該診所走出時，即走向乙○○，將上開保特瓶內
    之汽油朝乙○○之左臉及左肩等部位潑灑；乙○○遭潑灑汽
    油後，大受驚嚇，隨即朝等候其下班之陳水順方向跑去，甲
    ○○並追逐在後，且於抓住乙○○之衣服後，即作勢欲點燃
    手中之打火機，而以上開將加害乙○○之生命、身體之方式
    ，恐嚇乙○○，使乙○○心生畏懼，並致生危害於乙○○之
    安全。嗣經陳水順拉開甲○○，並奪下甲○○手中之打火機
    後，將打火機丟入路旁水溝內（已滅失未扣案），甲○○即
    逃離現場；而陳水順事後亦陪同乙○○報警處理，且帶領警
    員林偉民至現場勘查，並扣得上開保特瓶一個，始查悉上情
    。
二、案經乙○○訴由臺中縣警察局霧峰分局報請臺灣臺中地方法
    院檢察署檢察官偵查起訴。
    理    由
一、程序方面：
  (一)本案被告甲○○所犯係死刑、無期徒刑、最輕本刑為三年以
    上有期徒刑以外之罪，被告於行準備程序中就被訴事實為有
    罪之陳述，經法官告知簡式審判程序之旨，並聽取公訴人、
    被告之意見後，認為適宜進行簡式審判程序，而依刑事訴訟
    法第二百七十三條之一第一項規定，裁定改用簡式審判程序
    ，是本案之證據調查，依刑事訴訟法第二百七十三條之二、
    同法第一百五十九條第二項之規定，不適用傳聞法則有關限
    制證據能力之相關規定。
  (二)本案被告所為不利於己之供述，並無出於強暴、脅迫、利誘
    、詐欺、疲勞訊問、違法羈押或其他不正之方法，亦非違反
    法定障礙事由經過期間不得訊問或告知義務之規定而為，依
    刑事訴訟法第一百五十六條第一項、第一百五十八條之二規
    定，應認其有證據能力。
  (三)本案認定犯罪事實所憑之非供述證據，均無違反法定程序而
    取得之情形，依刑事訴訟法第一百五十八條之四反面規定，
    自有證據能力。
二、訊據被告甲○○固坦承有於前開時、地將汽油潑灑在乙○○
    身上之恐嚇事實，而為認罪之表示，惟矢口否認案發當時有
    持打火機云云。然查，告訴人乙○○於警詢中指稱：被告一
    手持裝有汽油的保特瓶上前瘋狂的朝伊的頭部及身上潑灑汽
    油，另一手則持打火機試圖點燃潑灑於伊頭部及身上之汽油
    ，當時伊男友陳水順已在診所前等候伊下班，伊便朝伊男友
    陳水順方向奔去求救，陳水順見狀便將被告壓制在診所前之
    騎樓，並徒手奪下被告手持之打火機丟入路旁水溝內等語（
    參見警卷第九頁），又於偵查中指稱：當時伊下班從加州牙
    醫診所出來，被告右手拿保特瓶從伊背後走過來，走到伊旁
    邊就對伊潑汽油，伊聞到汽油味就馬上跑向男友陳水順那邊
    ，陳水順在前面等伊下班，被告甲○○拿打火機在後面追伊
    ，陳水順看到，就抓住被告，搶下打火機，被告有趴下來，
    打火機掉到水溝裏面等語（參見偵查卷第一四頁），核與證
    人陳水順於偵查中證稱：當時伊是看到女友乙○○跑過來伊
    這一邊，被告追在乙○○後，右手有拿打火機，另外一手拿
    保特瓶，後來被告有抓住乙○○，伊就立刻下機車上前壓制
    被告，將被告手上的打火機搶下來丟到旁邊的水溝等語（參
    見偵查卷第一九頁），足見被告當時確有持有打火機甚明。
    此外，並有現場照片二張附卷可參及保特瓶一個扣案可資佐
    證，本案事證明確，被告犯行洵堪認定，應依法論科。
三、核被告所為，係犯刑法第三百零五條恐嚇危害安全罪。被告
    前因違反麻醉藥品管理條例案件，經本院以八十二年度訴緝
    字第二二五號判處有期徒刑三年確定；又因違反麻醉藥品管
    理條例案件，經臺灣高等法院臺中分院以八十二年度上訴字
    第三○七三號處以有期徒刑七年（販賣麻醉藥品部分有期徒
    刑六年六月、施用麻醉藥品部分八月），販賣麻醉藥品部分
    上訴後，經最高法院以八十二年度台上字第七○八○號判決
    駁回上訴確定；前述三案經臺灣高等法院臺中分院以八十三
    年度聲字第一一九號裁定合併應執行有期徒刑九年確定，於
    八十五年九月二十四日假釋付保護管束，後因違反保護管束
    規則情節重經法院裁定撤銷假釋入監執行有期徒刑五年八月
    又二十七日殘刑，甫於九十六年四月十日縮刑期滿執行完畢
    ，有臺灣高等法院被告全國前案紀錄表及臺灣臺中地方法院
    檢察署刑案資料查註紀錄表附卷可稽，被告前受有期徒刑執
    行完畢，五年以內故意再犯本件有期徒刑以上之罪，為累犯
    ，依刑法第四十七條第一項規定加重其刑。爰審酌被告因感
    情糾紛，對告訴人潑灑汽油，造成告訴人精神恐懼及危險，
    且迄今未能與告訴人達成和解，暨其智識、素行、犯罪之動
    機、目的、手段，及犯後態度等一切情狀，量處如主文所示
    之刑，並諭知易科罰金之折算標準，以示懲儆。扣案之保特
    瓶一個，被告雖稱忘記是否為案發當日所使用之保特瓶，然
    告訴人乙○○於警詢時稱：警方立即陪同伊與伊男女陳水順
    前往案發地，到達時僅剩遺留於現場的保特瓶等語（參見警
    卷第九頁），足見扣案保特瓶即為案發時被告持有之保特瓶
    無誤，而被告亦自承案發當日所使用之保特瓶為其所有（參
    見本院卷第一五頁），是扣案保特瓶為被告所有供犯罪所用
    之物，爰依刑法第三十八條第一項第二款之規定，併予宣告
    沒收；至前揭打火機一個，雖係供本案犯罪所用之物，惟未
    據扣案，且證人林偉民即到場處理員警於偵查中證稱：到現
    場後沒有發現打火機，陳水順說已丟入水溝，沒有辦法找等
    語（參見偵查卷第二○頁），復查無其他積極證據足以證明
    現尚存在，為免將來執行困難，不另為沒收之諭知。
據上論斷，應依刑事訴訟法第二百七十三條之一第一項、第二百
九十九條第一項前段，刑法第三百零五條、第四十一條第一項前
段、第四十七條第一項，第三十八條第一項第二款，刑法施行法
第一條之一第一項、第二項前段，判決如主文。
中    華    民    國    98    年    6     月    15    日
                  刑事第十三庭  法  官  黃裕仁
以上正本證明與原本無異。
如不服本判決應於收受判決後十日內向本院提出上訴書狀，並應
敘述具體理由；其未敘述上訴理由者，應於上訴期間屆滿後二十
日內向本院補提理由書（均須按他造當事人之人數附繕本，切勿
逕送上級法院）。
                                書記官  何惠文
中    華    民    國    98    年    6     月    15    日
附錄論罪科刑法條
中國民國刑法第三百零五條
以加害生命、身體、自由、名譽、財產之事，恐嚇他人致生危害
於安全者，處二年以下有期徒刑、拘役或三百元以下罰金。


司法院資訊處製作；財團法人民間司法改革基金會備份。
